---
title: "Implementando ICs"
author: "Lucas Raniere Juvino Santos"
output:
  html_document:
    theme: readable
    df_print: paged
    toc: yes
  html_notebook:
    fig_width: 7
    theme: readable
    toc: yes
    toc_float: yes
---

```{r setup, include=FALSE, message=FALSE}
knitr::opts_chunk$set(echo = TRUE)
library(tidyverse)
theme_set(theme_bw())
```



## Os dados

```{r}
set.seed(12345)

lastfm = read_csv(here::here("data/experimento-lastfm.csv"), 
                  col_types = cols(.default = col_double(), 
                                   user = col_character()))

lastfm = lastfm %>% 
  sample_n(300) %>% 
  select(news, old, mediana_pop)

glimpse(lastfm)
```

## Proporção de artistas novos e popularidade

```{r}
lastfm <- lastfm %>%
            mutate(p_news = news/(news+old))

lastfm
```


Utilizaremos ICs para estimar duas métricas sobre os usuários do LastFM em geral durante um período de 6 meses. Em ambos os casos faremos isso a partir de uma amostra de 300 usuários. As duas métricas são: 

1. Qual a proporção de novos artistas em geral escutada por usuários?
2. Para os usuários que gostam de música muito pop (mediana_pop > 5), qual a correlação entre a popularidade mediana dos artistas escutado e a proporção dos artistas escutados que eram novos. 

Crie intervalos com 95% de confiança.

```{r}
#theta_func <- function(df) {
#    df %>%
#        pull(p_new) %>%
#        mean()
#}

theta_c = lastfm %>%
            pull(p_news) %>%
            mean()

theta_c
```

```{r}
bootstrap <- function(df) {
    pnews = df %>% pull(p_news)
    boot_df <- sample(pnews,
                      size = NROW(pnews),
                      replace = TRUE)
    return(mean(boot_df))
}
```

```{r}
reamostragens = tibble(i = 1:4000) %>%
    mutate(theta_c_s = map_dbl(i, ~bootstrap(lastfm)))

reamostragens
```

```{r}
reamostragens %>%
    ggplot(aes(theta_c_s)) +
    geom_histogram(binwidth = .005,
                   colour = "lightblue",
                   fill = "white")

reamostragens %>%
    ggplot(aes(theta_c_s - theta_c)) +
    geom_histogram(binwidth = .005,
                   colour = "lightblue",
                   fill = "white")
```

```{r}
intervalo <- reamostragens %>%
    mutate(erro = theta_c_s - theta_c) %>%
    summarise(erro_i = quantile(erro, .025),
              erro_s = quantile(erro, .975))

intervalo
```

```{r}
intervalo <- intervalo %>%
    mutate(valor_i = theta_c + erro_i,
           valor_s = theta_c + erro_s)

intervalo
```

```{r}
ggplot() +
  geom_rect(
    data = intervalo,
    aes(xmin = valor_i, xmax = valor_s),
    ymin = -Inf,
    ymax = Inf,
    fill = "lightgreen",
    alpha = .25
  ) +
  geom_histogram(
    data = reamostragens,
    aes(theta_c_s),
    binwidth = .005,
    fill = "white",
    colour = "blue"
  ) +
  geom_vline(xintercept = theta_c,
             color = "red",
             size = 1.2) +
  #geom_vline(xintercept = theta_c, color = "dark green") +
  labs(title = expression("Intervalo estimado via bootstrap"))
```

